Benjamin Gatica Tapia

Ingeniero en informática.

Perfil profesional

Profesional con experiencia en programación con lenguaje PL/pgSQL, desarrollo de microservicios REST con Python 2.7 y peticiones AJAX con JQuery y PHP. También cuento con conocimientos en tecnologías tales como Angular JS y React por el lado del front-end y Node.js por el lado del back-end.

Experiencia laboral

Ingeniero de desarrollo en i-CAR S.A., Santiago

Abril 2021 - Presente

Desarrollo de nuevas funcionalidades y corrección de incidencias de la plataforma web de i-CAR S.A., empresa dedicada al rubro automotriz.

Ingeniero de desarrollo en Acepta.com S.A., Santiago

Noviembre 2018 - marzo 2021

Desarrollo de nuevas funcionalidades y corrección de incidencias de la plataforma web de i-CAR S.A., empresa dedicada al rubro automotriz y partner tecnológico de Acepta.com S.A. hasta principios del año 2021.

Práctica profesional en Acepta.com S.A., Santiago

Septiembre 2018 – octubre 2018

Mi principal función fue desarrollar un proceso utilizando Python para la lectura automatizada de Certificados de Anotaciones Vigentes de los vehículos.

Formación

Ingeniero en informática, Universidad Tecnológica de Chile, Santiago

Marzo 2017 - diciembre 2018

Ingreso a la carrera de Ingeniería en informática titulándome en diciembre del año 2018.

Analista programador, Universidad Tecnológica de Chile INACAP, Santiago

Marzo 2014 – julio 2018

Ingreso a la carrera de Analista programador egresando en julio del año 2016.

Datos personales

Gregorio Urrutia 0174, Santiago, Chile. +569 56348233 benjamingaticatapia@gmail.com

Fecha de nacimiento

18 de agosto de 1995.

Nacionalidad

Chileno.

Competencias

PL/pgSQL Python JavaScript Angular React Node.js GIT PHP

MySQL Redux MongoDB

Idiomas

Inglés – competencia básica profesional.